# 请教各位前辈：同一控制下业务吸收合并

提问人：Y 阿贝 时间：2016-08-25 11:05:43
有一集团公司A集团，下面有B、C两个全资子公司，其中B公司拥有一项独立的业务X（经判断符合企业合并范畴内的“业务”），C公司经营其他业务，拟选择C公司为挂牌主体（新三板），B、C公司均无子公司，不需要编制合并报表。 将X业务投资进入C公司，B公司成为C公司的股东，C公司其他业务停止，这样C公司以后以X业务为主业，同时C公司股东人数符合股份公司设立条件。按会计准则：同一控制下的吸收合并中，如果合并方在合并当期期末，仅需要编制个别财务报表、不需要编制合并财务报表的，合并方在编制前期比较报表时，无须对以前期间已经编制的比较报表进行调整。 现在问题为：以C公司作为申报主体C公司 2 年一期报表无法呈现X业务的业绩，且数据不可比。 目前解决方式：我们对剥离的X业务出具了 2 年一期的模拟财务报表，C公司出具了 2 年一期的单体报表，按照C公司需要编制合并财务报表的假设编制了备考合并财务报表。 请问各位前辈，（ 1 ）上述解决方式的模拟、备考报表是否正确；（ 2 ）应以哪份报表作为申报报表？

回答人：chenyiwei
可以编制备考报表，但正式的申报报表仍应当是C公司 2 年一期的单体报表，该备考报表只能作为该申报报表附注中的“补充资料”予以提供。